臺灣臺北地方法院民事裁定
110年度勞訴字第249號
原      告  謝佳蓉  

被      告  第一產物保險股份有限公司


法定代理人  李正漢  
訴訟代理人  許兆慶律師
            邱若曄律師
            高子淵律師
上列當事人間請求確認僱傭關係等事件，經原告聲請勞動調解(
110年度勞專調字第139號）結果不成立，未於法定期間內拒絕續
行訴訟，視為起訴，本院裁定如下：
    主  文
本件訴訟標的價額核定為新臺幣2,251,620元。
原告應於本裁定送達翌日起五日內，補繳第一審裁判費新臺幣5,
791元，如逾期未為補正，即駁回其訴。
    理  由
一、按提起民事訴訟應依民事訴訟法第77條之13規定繳納裁判費
    ，此為必須具備之程式；核定訴訟標的之價額，以起訴時之
    交易價額為準，無交易價額者，以原告就訴訟標的所有之利
    益為準；以一訴主張數項標的者，其價額合併計算之，但所
    主張之數項標的互相競合或應為選擇者，其訴訟標的價額，
    應依其中價額最高者定之，民事訴訟法第77條之1第2項、第
    77條之2第1項分別定有明文。又請求確認僱傭關係存在及給
    付薪資、勞工退休準備金部分，雖為不同訴訟標的，惟自經
    濟上觀之，其訴訟目的一致，不超出終局標的範圍，訴訟標
    的之價額，應擇其中價額較高者定之（最高法院102年度台
    抗字第978號、100年台抗字第10號裁定意旨參照）。次按因
    定期給付涉訟，其訴訟標的之價額，以權利存續期間之收入
    總數為準；期間未確定時，應推定其存續期間。但超過5年
    者，以5年計算，為勞動事件法第11條所明文規定。再原告
    之訴有起訴不合程式或不備其他要件之情形者，法院應以裁
    定駁回之，但其情形可以補正者，審判長應定期間先命補正
    ，民事訴訟法第249條第1項第6款亦有明文規定。而有關勞
    動事件之處理，依本法之規定；本法未規定者，適用民
　　事訴訟法及強制執行法之規定，勞動事件法第15條亦有明文
　　。
二、本件原告聲請勞動調解視為起訴，其請求確認僱傭關係存在
    等事件，查原告為民國00年00月0日生，則自其所稱遭被告
    解僱之日起即110年4月29日起至其強制退休65歲為止，已超
    過5年，其第一項聲明即應以5年之薪資收入及退休金總數計
    算訴訟標的價額，原告主張其每月薪資為新臺幣（下同）31
    ,500元，依勞工退休金月提繳分級表其薪資投保級距為31,8
    00元，每月被告應提繳退休金為1,908元、應負擔勞健保保
    費為4,119元，則其5年之薪資及被告應提繳之勞工退休金、
    應負擔之勞健保保費總計為2,251,620元(計算式:[31,500元
    ＋1,908元＋4,119元]×12個月×5年)，其第一項聲明之訴訟標
    的價額較第二項為高，應依第一項聲明之訴訟標的價額2,25
    1,620元定之，原應徵收第一審裁判費23,374元，惟依勞動
    事件法第12條第1項規定，因確認僱傭關係或
　　給付工資、退休金或資遣費涉訟，勞工或工會起訴或上訴，
    暫免徵收裁判費三分之二，是本件扣除暫免徵收第一審裁判
    費15,583元（23,374元×2/3，元以下四捨五入）後，原告應
    先行繳納第一審裁判費7,791元，再扣除原告已繳納勞動調
    解聲請費2,000元，原告應再行補繳5,791元。茲限原告於本
    裁定送達翌日起5日內，補繳第一審裁判費5,791元，逾期不
    繳，即駁回其訴。
三、依民事訴訟法第249條第1項但書，裁定如主文。
中　　華　　民　　國　　110 　年　　9 　　月　　28　　日
                    勞動法庭    法　官　林瑋桓
以上正本係照原本作成。
如不服本裁定關於核定訴訟標的價額部分，應於送達後十日內向
本院提出抗告狀，並繳納抗告費新台幣一千元；其餘關於命補繳
裁判費部分，不得抗告。
中　　華　　民　　國　　110 　年　　9 　　月　　28　　日
               　　　　　　　　 書記官　江慧君